【裁判字號】    97,訴,1809
【裁判日期】    970724
【裁判案由】    違反毒品危害防制條例
【裁判全文】
臺灣彰化地方法院刑事判決               97年度訴字第1809號
公  訴  人  臺灣彰化地方法院檢察署檢察官
被      告  甲○○
上列被告因違反毒品危害防制條例案件，經檢察官提起公訴（97
年度毒偵字第1802號），於本院準備程序中，被告就被訴事實為
有罪之陳述，經裁定改行簡式審判程序，本院判決如下：
    主  文
甲○○施用第一級毒品，累犯，處有期徒刑拾月，扣案之第一級
毒品海洛因壹包（驗餘淨重零點壹肆玖柒公克）沒收銷燬之。
    犯罪事實
一、甲○○前因違反肅清煙毒條例等案件，分別經本院以81年度
    訴字第1032號判決判處有期徒刑3 年2 月確定，及臺灣高等
    法院臺中分院以82年度上訴字第3251號判決判處有期徒刑3
    年4 月、6 月，定應執行刑為有期徒刑3 年6 月，上開案件
    經接續執行，於84年8 月10日因縮短刑期假釋出監。惟其於
    假釋期間，再因違反肅清煙毒條例、麻醉藥品管制條例案件
    ，前揭假釋遭撤銷，且經本院以86年度訴字第460 號判決判
    處有期徒刑3 年4 月、6 月，定應執行刑有期徒刑3 年6 月
    確定，並與上開撤銷假釋之殘刑有期徒刑4 年3 月又9 日接
    續執行，於90年5 月21日又因縮短刑期假釋出監。詎其於假
    釋期間，再因竊盜案件，其上開假釋遭撤銷，並經本院以91
    年度易字第635 號判決判處有期徒刑7 月確定，嗣經本院以
    96年度聲減字第713 號裁定減刑為有期徒刑3 月又15日，並
    與前開撤銷假釋之殘刑有期徒刑3 年6 月又15日接續執行，
    甫於96年7 月16日徒刑執行完畢出監。另其曾於91年間，因
    施用毒品案件，經本院裁定送觀察、勒戒後，認有繼續施用
    毒品之傾向，再經本院裁定令入戒治處所施以強制戒治，於
    92年11月29日執行完畢釋放出所，並由臺灣彰化地方法院檢
    察署檢察官以92年度戒毒偵字第658 號為不起訴處分確定。
    詎仍未戒除毒癮，復基於施用第一級毒品海洛因之犯意，於
    97年4 月19日下午4 時30分許，在彰化縣溪湖鎮○○路○ 段
    媽祖廟旁男廁內，以將第一級毒品海洛因粉末置入注射針筒
    內加水後，再以針筒注射手臂血管之方式，施用第一級毒品
    海洛因1 次。嗣於97年4 月21日下午1 時10分許，為警在彰
    化縣溪湖鎮○○路30號前查獲，並扣得第一級毒品海洛因1
    包（驗餘淨重0.1497公克），且經採集其尿液送驗，結果呈
    嗎啡陽性反應，始查悉上情。
二、案經彰化縣警察局鹿港分局報請臺灣彰化地方法院檢察署檢
    察官偵查起訴。
    理  由
一、按除被告所犯為死刑、無期徒刑、最輕本刑為3 年以上有期
    徒刑之罪或高等法院管轄第1 審案件者外，於前條第1 項程
    序進行中，被告先就被訴事實為有罪之陳述時，審判長得告
    知被告簡式審判程序之旨，並聽取當事人、代理人、辯護人
    及輔佐人之意見後，裁定進行簡式審判程序；除簡式審判程
    序及簡易程序案件外，第1 審應行合議審判，刑事訴訟法第
    273 條之1 第1 項、第284 條之1 分別定有明文。本件被告
    甲○○所涉係死刑、無期徒刑、最輕本刑為3 年以上有期徒
    刑之罪或高等法院管轄第1 審案件以外之罪，並於本院行準
    備程序時就被訴事實為有罪之陳述，本院合議庭依前揭規定
    ，經評議結果，裁定改由受命法官獨任行簡式審判程序。
二、上開犯罪事實，業據被告甲○○於本院審理時坦承不諱，且
    被告經警採集其尿液送驗結果，確呈嗎啡陽性反應，此有彰
    化縣警察局鹿港分局委託檢驗尿液代號與真實姓名對照表及
    及詮昕科技股份有限公司於97年5 月6 日出具之濫用藥物尿
    液檢驗報告各1 紙附卷可稽。又扣案之白色粉末1 包，經鑑
    驗結果，確係海洛因無訛（驗餘淨重0.1497公克），此有行
    政院衛生署草屯療養院鑑定書1 紙在卷可參，此外復有該第
    一級毒品海洛因1 包扣案可資佐證，足徵被告之自白確與事
    實相符，堪以採信。再被告前於91年間，因施用毒品案件，
    經本院裁定送觀察、勒戒後，認有繼續施用毒品之傾向，再
    經本院裁定令入戒治處所施以強制戒治，於92年11月29日執
    行完畢釋放出所，並由臺灣彰化地方法院檢察署檢察官以92
    年度戒毒偵字第658 號為不起訴處分確定乙節，有臺灣彰化
    地方法院檢察署刑案資料查註紀錄表及臺灣高等法院被告全
    國前案紀錄表各1 份在卷可參。本件事證明確，被告上開犯
    行洵堪認定，應依法論科。
三、核被告甲○○所為，係犯毒品危害防制條例第10條第1 項之
    施用第一級毒品罪。其持有第一級毒品之行為，意在供己施
    用，故持有之低度行為，應為施用之高度行為所吸收，不另
    論罪。末查被告前因違反肅清煙毒條例等案件，分別經本院
    以81年度訴字第1032號判決判處有期徒刑3 年2 月確定，及
    臺灣高等法院臺中分院以82年度上訴字第3251號判決判處有
    期徒刑3 年4 月、6 月，定應執行刑為有期徒刑3 年6 月確
    定，上開案件經接續執行，於84年8 月10日因縮短刑期假釋
    出監。惟其於假釋期間，再因違反肅清煙毒條例、麻醉藥品
    管制條例案件，前揭假釋遭撤銷，且經本院以86年度訴字第
    460 號判決判處有期徒刑3 年4 月、6 月，定應執行刑有期
    徒刑3 年6 月確定，並與上開撤銷假釋之殘刑有期徒刑4 年
    3 月又9 日接續執行，於90年5 月21日又因縮短刑期假釋出
    監。詎其於假釋期間，再因竊盜案件，其上開假釋遭撤銷，
    並經本院以91年度易字第635 號判決判處有期徒刑7 月確定
    ，嗣經本院以96年度聲減字第713 號裁定減刑為有期徒刑3
    月又15日，並與前開撤銷假釋之殘刑有期徒刑3 年6 月又15
    日接續執行，甫於96年7 月16日徒刑執行完畢出監等情，有
    臺灣高等法院被告前案紀錄表、臺灣彰化地方法院檢察署刑
    案資料查註紀錄表各1 份在卷可憑，其於有期徒刑執行完畢
    後，5 年內故意再犯本件有期徒刑以上之罪，為累犯，應依
    刑法第47條第1 項之規定加重其刑。爰審酌被告施用毒品之
    動機、目的、方法、不知珍惜身體、施用毒品所生危害，暨
    犯後坦承犯行之態度等一切情狀，量處如主文所示之刑。另
    扣案之海洛因1 包（淨重0.1497公克），係屬第一級毒品，
    應依毒品危害防制條例第18條第1 項前段規定沒收銷燬之。
據上論斷，應依刑事訴訟法第273 條之1 第1 項、第299 條第1
項前段，毒品危害防制條例第10條第1 項、第18條第1 項前段，
刑法第11條、第47條第1 項，判決如主文。
本案經檢察官黃淑媛到庭執行職務。
中    華    民    國    97    年    7     月    24    日
                  刑事第一庭          法  官  郭麗萍
以上正本證明與原本無異。
如不服本判決，應於判決送達後10日內，向本院提出上訴書狀，
上訴書狀應「敘述具體上訴理由」，並按他造當事人之人數附繕
本。「切勿逕送上級法院」。
中    華    民    國    97    年    7     月    29    日
                                      書記官  吳冠慧
附錄本案論罪科刑法條全文：
毒品危害防制條例第10條
施用第一級毒品者，處 6 月以上 5 年以下有期徒刑。
施用第二級毒品者，處 3 年以下有期徒刑。
毒品危害防制條例第18條
查獲之第一、二級毒品及專供製造或施用第一、二級毒品之器具
，不問屬於犯人與否，均沒收銷燬之；查獲之第三、四級毒品及
製造或施用毒品之器具，無正當理由而擅自持有者，均沒入銷燬
之。但合於醫藥、研究或訓練之用者，得不予銷燬。
前項合於醫藥、研究或訓練用毒品或器具之管理辦法，由法務部
會同行政院衛生署定之。


司法院資訊處製作；財團法人民間司法改革基金會備份。
